【裁判字號】    98,訴,1186
【裁判日期】    980915
【裁判案由】    違反槍砲彈藥刀械管制條例
【裁判全文】
臺灣臺北地方法院刑事判決              98年度訴字第1186號
公  訴  人  臺灣臺北地方法院檢察署檢察官
被      告  乙○○
                        （現在臺灣臺北看守所羈押中）
選任辯護人  葉子瑋律師
被      告  庚○○
選任辯護人  林崑城律師
上列被告等因違反槍砲彈藥刀械管制條例案件，經檢察官提起公
訴（九十八年度偵字第一二二九一號），本院判決如下：
    主    文
乙○○未經許可，寄藏手槍，處有期徒刑壹年拾月，併科罰金新
臺幣壹拾捌萬元，罰金如易服勞役，以新臺幣壹仟元折算壹日，
扣案之奧地利ＧＬＯＣＫ廠製一九型、口徑九ＭＭ之制式半自動
手槍壹支（含彈匣壹個，槍枝管制編號為0000000000
號）及口徑九ＭＭ之制式子彈陸顆均沒收；又共同以加害生命、
身體、財產之事，恐嚇他人致生危害於安全，處有期徒刑月。
應執行有期徒刑貳年，併科罰金新臺幣壹拾捌萬元，罰金如易服
勞役，以新臺幣壹仟元折算壹日，扣案之奧地利ＧＬＯＣＫ廠製
一九型、口徑九ＭＭ之制式半自動手槍壹支（含彈匣壹個，槍枝
管制編號為0000000000號）及口徑九ＭＭ之制式子彈
陸顆均沒收。
庚○○未經許可，寄藏可發射子彈具有殺傷力之改造霰彈槍，處
有期徒刑壹年肆月，併科罰金新臺幣壹拾捌萬元，罰金如易服勞
役，以新臺幣壹仟元折算壹日，扣案之仿霰彈槍外型製造之改造
霰彈槍壹支（槍枝管制編號為0000000000號）及口徑
十二ＧＡＵＧＥ之制式霰彈壹顆均沒收；又共同以加害生命、身
體、財產之事，恐嚇他人致生危害於安全，處有期徒刑月。應
執行有期徒刑壹年陸月，併科罰金新臺幣壹拾捌萬元，罰金如易
服勞役，以新臺幣壹仟元折算壹日，扣案之仿霰彈槍外型製造之
改造霰彈槍壹支（槍枝管制編號為0000000000號）及
口徑十二ＧＡＵＧＥ之制式霰彈壹顆均沒收。
    犯罪事實
一、乙○○、庚○○均明知可發射子彈具有殺傷力之制式手槍、
    改造霰彈槍、制式子彈及制式霰彈均屬違禁物，非經中央主
    管機關之許可，均不得持有、寄藏，竟為下開行為：
（一）於民國九十五年三、四月間某日時，在臺北市松山區○○○路某處之某酒店內，因丁○○（業於九十六年九月十四
      日死亡）委託乙○○單獨代為保管具有殺傷力之奧地利Ｇ
      ＬＯＣＫ廠製一九型、口徑九ＭＭ、槍號遭磨滅之制式半
      自動手槍一支（含彈匣一個，槍枝管制編號為00000
      00000號）及口徑九ＭＭ之制式子彈十顆，乙○○竟
      基於寄藏制式手槍及制式子彈之犯意，未經許可，收受丁○○所交付，託其代為保管之上開具有殺傷力之制式手槍
      一支及制式子彈十顆，而自斯時起未經許可而持有上開具
      有殺傷力之制式手槍及制式子彈，並將之藏匿在其位在臺
      北縣三重市○○○路四九號四樓住處內。
（二）復於同日某時許，在上開酒店內，因丁○○另行委託庚○○單獨代為保管可發射子彈具有殺傷力之仿霰彈槍外型製
      造之槍枝槍身，組合土造金屬槍管（雙管）而成之改造霰
      彈槍一支（槍枝管制編號為0000000000號）及
      口徑十二ＧＡＵＧＥ之制式霰彈四顆，庚○○竟基於寄藏
      可發射子彈具有殺傷力之改造霰彈槍及制式霰彈之犯意，
      未經許可，收受丁○○所交付，託其代為保管之上開可發
      射子彈具有殺傷力之改造霰彈槍一支及制式霰彈四顆，而
      自斯時起未經許可而持有上開可發射子彈具有殺傷力之改
      造霰彈槍及制式霰彈，並將之藏匿在其位在臺北市信義區
      ○○○路五段三七二巷八二號四樓住處內。
（三）乙○○、庚○○二人所任職，設在臺北市○○區○○街四
      六號五樓之五之星雲經紀公司旗下綽號「ＭＡＧＧＩＥ」
      之酒店公關小姐先為丙○○所經營，設在臺北市○○區○○街四六號五樓之百分百人力行（即百分百經紀公司）挖
      角，庚○○並因而於九十八年五月十三日晚上八時許，在
      臺北市○○區○○街四六號電梯間內，與上開百分百人力
      行員工發生爭執。詎乙○○、庚○○因而心生不滿，竟共
      同另行基於加害生命、身體、財產之事恐嚇他人之犯意聯
      絡，於九十八年五月十五日深夜一時五十分許，分別攜帶
      上開具有殺傷力之制式手槍一支及制式子彈十顆、可發射
      子彈具有殺傷力之改造霰彈槍一支及制式霰彈四顆，一同
      前往上開百分百人力行大門外，乘該百分百人力行人員均
      不在公司內之際，由庚○○先持前開已上膛改造霰彈槍朝
      該公司內天花板開射擊二發，再由乙○○持前開已上膛制
      式手槍朝該公司內天花板射擊一發，毀損該公司天花板及
      燈具（毀棄損壞部分未據告訴）後隨即離去，而以此等加
      害生命、身體、財產之舉動恐嚇百分百公司人員，致使百
      分百公司人員心生畏懼，並致生危害於安全。
（四）嗣於九十八年五月十八日深夜三時許，乙○○、庚○○於
      有偵查權限之員警即臺北市政府警察局中山分局員警己○○尚未發覺渠等分別未經許可，寄藏、持有前揭具有殺傷
      力之制式手槍及制式子彈、改造霰彈槍及制式霰彈，並持
      之開槍恐嚇百分百公司人員前，即主動委託戊○○向前開
      員警己○○承認渠等分別寄藏、持有前揭具有殺傷力之制
      式手槍及制式子彈、改造霰彈槍及制式霰彈，並持之開槍
      恐嚇百分百公司人員之事實，而向前開員警己○○自首犯
      罪而接受裁判，並分別報繳前開具有殺傷力之制式手槍一
      支（含彈匣一個，槍枝管制編號為0000000000
      號）及制式子彈九顆（其中子彈三顆，業於鑑定時經試射
      擊發，均具有殺傷力，僅餘子彈六顆）、可發射子彈具有
      殺傷力之改造霰彈槍一支（槍枝管制編號為000000
      0000號）、制式霰彈二顆（其中霰彈一顆，業於鑑定
      時經試射擊發，具有殺傷力，僅餘霰彈一顆）及制式霰彈
      殼二顆。
二、案經臺北市政府警察局中山分局報請臺灣臺北地方法院檢察
    署檢察官偵查起訴。
    理    由
壹、證據能力部分：
  一、查本件被告乙○○、庚○○所為不利於己之陳述，均無出
      於強暴、脅迫、利誘、詐欺、疲勞訊問、違法羈押或其他
      不正之方法，亦均非違反法定障礙事由經過期間不得訊問
      或告知義務之規定而為，依刑事訴訟法第一百五十六條第
      一項、第一百五十八條之二規定，應認均有證據能力。
  二、按被告以外之人於審判外之言詞或書面陳述，除法律有規
      定者外，不得作為證據；法院或檢察官得囑託醫院、學校
      或其他相當之機關、團體為鑑定，或審查他人之鑑定，並
      準用第二百零三條至第二百零六條之一規定；其須以言詞
      報告或說明時，得命實施鑑定或審查之人為之，刑事訴訟
      法第一百五十九條第一項、第二百零八條第一項分別定有
      明文。是法院或檢察官依刑事訴訟法第二百零八第一項之
      規定，囑託鑑定機關所出具之鑑定報告，應屬刑事訴訟法
      第二百零六條第一項之鑑定報告，為傳聞法則之例外，而
      囑託包括檢察官直接囑託及概括指定而由警察機關逕送鑑
      定之情形。查，內政部警政署刑事警察局於本案偵查時，
      受檢察官概括指定而由警察機關逕將本案扣案之上開制式
      手槍、改造霰彈槍、制式子彈及制式霰彈送鑑定，並由內
      政部警政署刑事警察局於九十八年七月三日出具之該局刑
      鑑字第○九八○○六八八○三號鑑驗書一份，屬刑事訴訴
      法第一百五十九條第一項「被告以外之人於審判外之言詞
      或書面陳述，除法律有規定者外，不得作為證據。」，所
      稱「法律有規定者」之例外情形，此因「鑑定之經過及其
      結果，應命鑑定人以言詞或『書面』報告」，同法第二百
      零六條第一項亦規定甚明，且該鑑驗書於鑑驗方法、鑑驗
      結果均有詳細說明，是鑑定人以書面為鑑定報告提出於檢
      察官，依刑事訴訟法第一百五十九條第一項立法理由及同
      法第二百零六條第一項規定，即具有證據能力。
  三、又按被告以外之人於審判外之陳述，雖不符前四條之規定
      ，而經當事人於審判程序同意做為證據，法院審酌該言詞
      陳述或書面陳述作成時之情況，認為適當者，亦得為證據
      。當事人、代理人或辯護人於法院調查證據時，知有刑事
      訴訟法第一百五十九條第一項不得為證據之情形，而未於
      言詞辯論終結前聲明異議者，視為有前項之同意，刑事訴
      訟法第一百五十九條之五定有明文。查，本院認定事實所
      憑之其餘證據，部分屬傳聞證據，惟檢察官、被告乙○○
      、庚○○及渠等選任辯護人均未於本院言詞辯論終結前對
      其等證據能力聲明異議，本院審酌該等言詞或書面陳述作
      成之情況，並無非出於任意性或不正取供，或違法或不當
      情事，且客觀上亦無不可信之情況，堪認為適當，依刑事
      訴訟法第一百五十九條之五第二項規定，均得作為證據，
      先予敘明。
貳、實體部分：
  一、前開犯罪事實，業據被告乙○○、庚○○於警詢、偵查及
      本院審理時坦承不諱，核與被害人丙○○於警詢時指訴情
      節相符，並有臺北市政府警察局中山分局搜索扣押筆錄、
      臺北市政府警察局中山分局扣押物品目錄表、扣案物及現
      場照片及本院九十八年八月五日勘驗筆錄等件在卷可參，
      且有上開制式手槍（含彈匣一個，槍枝管制編號為000
      0000000號）一支、改造霰彈槍一支（槍枝管制編
      號為0000000000號）、制式子彈九顆及改造霰
      彈二顆扣案可佐，是被告乙○○、庚○○自白核與事實相
      符，自堪採信。又上開扣案之制式手槍、改造霰彈槍、制
      式子彈及制式霰彈經送內政部警政署刑事警察局以「檢視
      法」、「性能鑑驗法」、「試射法」、「比對顯微鏡法」
      及「電解腐蝕法」鑑驗結果，認「一、送鑑手槍一支（槍
      枝管制編號為0000000000號），認係口徑九Ｍ
      Ｍ制式半自動手槍，為奧地利ＧＬＯＣＫ廠一九型，槍號
      遭磨滅，經以電解腐蝕法重現結果，因磨滅過深無法重現
      ；槍管內具六條右旋來復線，擊發功能正常，可供擊發同
      口徑制式子彈使用，認具殺傷力。（如照片一～四）二、
      送鑑長槍一支（槍枝管制編號為0000000000號
      ），係改造霰彈槍，由仿霰彈槍外型製造之槍枝槍身，組
      合土造金屬槍管（雙管）而成，經檢視，雖其欠缺槍管下
      護木，仍可以手動方式將撞針固定於待擊發位置，可供擊
      發適用子彈使用，認具殺傷力。（如照片五～七）三、送
      鑑子彈十一顆，鑑定情形如下：（一）九顆，認均係口徑
      九ＭＭ制式子彈，採樣三顆試射，可擊發，認均具殺傷力
      。（如照片八～九）（二）二顆，認均係口徑十二ＧＡＵ
      ＧＥ制式霰彈，採樣一顆試射，可擊發，認具殺傷力。（
      如照片一○～一一）四、送鑑彈殼二顆，認均係已擊發之
      口徑十二ＧＡＵＧＥ制式霰彈殼，經檢視，均不具底火皿
      。（如照片一二～一三）五、送鑑彈頭一顆，認係已擊發
      撞擊變形之口徑九ＭＭ制式銅包衣彈頭，其上來復線均遭
      嚴重刮擦磨損。（如照片一四）‥‥‥」，此有該局九十
      八年七月三日出具之該局刑鑑字第○九八○○六八八○三
      號鑑驗書一份在卷足憑，足見前開制式手槍一支、改造霰
      彈槍一支、制式子彈九顆及制式霰彈二顆均具有殺傷力，
      分別為槍砲彈藥刀械管制條例第四條第一項第一款、第二
      款所稱之槍砲、彈藥。又查，被告乙○○、庚○○於有偵
      查權限之公務員尚未發覺渠等犯行前，即於九十八年五月
      十八日深夜三時許，均主動委託證人戊○○向臺北市政府
      警察局中山分局員警己○○自首而接受裁判，並分別報繳
      前開槍砲、彈藥一節，業經證人甲○○、辛○○、己○○
      及戊○○於本院九十八年八月十一日、九月一日審判期日
      中分別到庭證述屬實，並有遠傳電信股份有限公司九十八
      年八月三日函覆本院之行動電話門號000000000
      0號、0000000000號申請人資料、行動電話門
      號0000000000號雙向通聯紀錄及威寶電信股份
      有限公司九十八年七月三十日函覆本院之行動電話門號0
      000000000號申請人資料、雙向通聯紀錄各一份
      在卷可稽，亦堪認定無訛。綜上所述，本件事證已臻明確
      ，被告乙○○、庚○○犯行均洵堪認定，應均依法論科。
  二、論罪科刑部分：
  （一）查扣案之制式手槍、具有殺傷力之改造霰彈槍、制式子
        彈及制式霰彈，分別係屬槍砲彈藥刀械管制條例第四條
        第一項第一款、第二款所列之槍砲、彈藥，依據同條例
        第五條規定，非經中央主管機關許可，均不得持有、寄
        藏。核被告乙○○所為，係違反槍砲彈藥刀械管制條例
        第七條第四項之未經許可，寄藏手槍罪、同條例第十二
        條第四項之未經許可，寄藏子彈罪及刑法第三百零五條
        之恐嚇危害安全罪；被告庚○○所為，係違反槍砲彈藥
        刀械管制條例第八條第四項之未經許可，寄藏可發射子
        彈具有殺傷力之改造霰彈槍罪、同條例第十二條第四項
        之未經許可，寄藏子彈罪及刑法第三百零五條之恐嚇危
        害安全罪。按寄藏與持有，均係將物置於自己實力支配
        之下，僅寄藏必先有他人之持有行為，而後始為之受寄
        代藏而已，故寄藏之受人委託代為保管，其保管之本身
        ，亦屬持有，不過此之持有係受寄之當然結果，不另就
        其「持有」之犯行予以論處。公訴人認被告乙○○所為
        係犯未經許可，持有手槍罪及未經許可，持有子彈罪、
        被告庚○○所為係犯未經許可，持有可發射子彈具有殺
        傷力之改造霰彈槍罪及未經許可，持有子彈罪，均尚有
        未洽，惟渠等分別「持有」、「寄藏」制式手槍及制式
        子彈、改造霰彈槍及制式霰彈之基本社會事實均相同，
        所犯法條條項亦均相同，均僅罪名不同，法院自毋庸變
        更起訴法條，併此敘明。
  （二）被告乙○○、庚○○二人間就上開恐嚇危害安全犯行，
        均有犯意聯絡及行為之分擔，皆為共同正犯。至於被告
        乙○○、庚○○二人分別違反槍砲彈藥刀械管制條例犯
        行部分，因無證據足以證明被告乙○○、庚○○二人間
        就該等犯行，有何犯意聯絡及行為分擔，且係分別受寄
        藏放不同槍械，難認為共同正犯，自應分別論罪科刑，
        附此敘明。
  （三）被告乙○○以一寄藏行為，同時寄藏制式手槍及制式子
        彈，被告庚○○以一寄藏行為，同時寄藏改造霰彈槍及
        制式霰彈，各觸犯構成要件不相同之罪名，均為想像競
        合犯，依刑法第五十五條之規定，應分別從一重之槍砲
        彈藥刀械管制條例第七條第四項之未經許可，寄藏手槍
        罪、同條例第八條第四項之未經許可，寄藏可發射子彈
        具有殺傷力之改造霰彈槍罪處斷。
  （四）又被告乙○○所犯前開未經許可，寄藏手槍罪及恐嚇危
        害安全罪間、被告庚○○所犯前開未經許可，寄藏可發
        射子彈具有殺傷力之改造霰彈槍罪及恐嚇危害安全罪間
        ，均犯意各別，行為不同，應均分論併罰（最高法院八
        十六年度臺上字第四四一九號判決意旨參照）。
  （五）按犯槍砲彈藥刀械管制條例之罪自首，並報繳其持有之
        全部槍砲、彈藥、刀械者，減輕或免除其刑，該條例第
        十八條第一項定有明文；此乃刑法第六十二條所謂自首
        減輕刑度之特別規定，應優先適用。被告乙○○、庚○○均於有偵查權限之員警即證人臺北市政府警察局中山
        分局員警己○○尚未發覺渠等分別未經許可，寄藏、持
        有前揭具有殺傷力之制式手槍及制式子彈、改造霰彈槍
        及制式霰彈，並持之開槍恐嚇百分百公司人員前，即均
        主動委託證人戊○○向證人己○○承認渠等分別寄藏、
        持有前揭具有殺傷力之制式手槍及制式子彈、改造霰彈
        槍及制式霰彈，並持之開槍恐嚇百分百公司人員之事實
        ，而向證人己○○自首犯罪而接受裁判，並分別報繳渠
        等分別持有之全部槍砲、彈藥，依槍砲彈藥刀械管制條
        例第十八條第一項之規定，就渠等所犯違反槍砲彈藥刀
        械管制條例犯行部分，分別減輕其刑至三分之二；至於
        渠等所犯恐嚇危害安全犯行部分，依刑法第六十二條前
        段之規定，分別減輕其刑至二分之一。
  （六）至於檢察官就被告乙○○、庚○○所犯恐嚇危害安全之
        犯行部分，起訴書犯罪事實欄內業已論及訴追，僅漏載
        條文條號，仍屬業經起訴，且經蒞庭檢察官當庭補充論
        告，併予敘明。另本案被告乙○○、庚○○均係於證人
        己○○尚未發覺渠等分別未經許可，寄藏、持有前揭具
        有殺傷力之制式手槍及制式子彈、改造霰彈槍及制式霰
        彈，並持之開槍恐嚇百分百公司人員前，即均主動委託
        證人戊○○向證人己○○承認渠等分別寄藏、持有前揭
        具有殺傷力之制式手槍及制式子彈、改造霰彈槍及制式
        霰彈，並持之開槍恐嚇百分百公司人員之事實，而向證
        人己○○自首犯罪而接受裁判，並分別報繳渠等持有全
        部槍砲、彈藥，已如前述，檢察官認本案查獲經過係員
        警循線前往被告乙○○、庚○○在密都飯店藏匿處，經
        被告乙○○、庚○○同意搜索，而當場扣得渠等犯案用
        之上開槍砲、彈藥，容有誤會，應予更正。
  （七）爰分別審酌槍砲、彈藥均屬於高度危險之物品，非經中
        央主管機關許可不得擅自持有，以維社會大眾安全，被
        告乙○○、庚○○分別未經許可，無故持有上開槍枝、
        子彈，且均未繳交治安機關，嚴重危害社會安全，僅因
        與百分百人力行人員發生爭執，即起意開槍示威、恫嚇
        他人，犯罪情節不輕，對百分百人力行人員造成莫大之
        心理威脅，對社會治安亦造成嚴重危害，惟被告乙○○
        、庚○○年紀均尚輕，且前均無前科，有臺灣高等法院
        被告前案紀錄表二份在卷可參，素行均尚稱良好，犯罪
        後均坦承犯行，並均主動向員警自首渠等寄藏槍砲、彈
        藥，並持之開槍恐嚇等犯行，且分別報繳前開具有殺傷
        力之制式手槍及制式子彈、改造霰彈槍及制式霰彈，態
        度均良好等一切情狀，爰分別量處如主文所示之刑，併
        就罰金刑部分均諭知易服勞役之折算標準，且分別定其
        應執行之刑，以資懲儆。
  （八）至於扣案之制式手槍一支（含彈匣一個，槍枝管制編號
        為0000000000號）、可發射子彈具有殺傷力
        之改造霰彈槍一支（槍枝管制編號為00000000
        00號）、制式子彈六顆及制式霰彈一顆，如前所述，
        均為非經中央主管機關許可不得持有之物，均屬違禁物
        ，應依刑法第三十八條第一項第一款之規定，均宣告沒
        收。另扣案具有殺傷力之制式子彈三顆及制式霰彈一顆
        ，因內政部警政署刑事警察局於鑑驗過程中，均已實際
        試射擊發，失其子彈違禁物之性質，均已非違禁物，爰
        不另為沒收之諭知，併予敘明。
據上論斷，應依刑事訴訟法第二百九十九條第一項前段，槍砲彈
藥刀械管制條例第七條第四項、第八條第四項、第十二條第四項
、第十八條第一項前段，刑法第十一條前段、第二十八條、第三
百零五條、第五十五條、第六十二條前段、第四十二條第三項前
段、第五十一條第五款、第三十八條第一項第一款，刑法施行法
第一條之一第一項、第二項前段，判決如主文。
本案經檢察官黃兆揚到庭執行職務
中    華    民    國    98    年    9     月    15    日
              臺灣臺北地方法院刑事第六庭
                  審判長法  官  張永宏
                        法  官  林晏如
                        法  官  雷淑雯
以上正本證明與原本無異。
如不服本判決，應於判決送達後十日內向本院提出上訴狀（應抄
附繕本）。
                        書記官  胡詩唯
中    華    民    國    98    年    9     月    15    日
附錄本案論罪科刑法條全文：
槍砲彈藥刀械管制條例第七條
未經許可，製造、販賣或運輸火砲、肩射武器、機關槍、衝鋒槍
、卡柄槍、自動步槍、普通步槍、馬槍、手槍或各類砲彈、炸彈
、爆裂物者，處死刑、無期徒刑或七年以上有期徒刑；處徒刑者
，併科新臺幣三千萬元以下罰金。
未經許可，轉讓、出租或出借前項所列槍砲、彈藥者，處無期徒
刑或五年以上有期徒刑，併科新臺幣一千萬元以下罰金。
意圖供自己或他人犯罪之用，而犯前二項之罪者，處死刑或無期
徒刑；處徒刑者，併科新臺幣五千萬元以下罰金。
未經許可，持有、寄藏或意圖販賣而陳列第一項所列槍砲、彈藥
者，處五年以上有期徒刑，併科新臺幣一千萬元以下罰金。
第一項至第三項之未遂犯罰之。
槍砲彈藥刀械管制條例第八條
未經許可，製造、販賣或運輸鋼筆槍、瓦斯槍、麻醉槍、獵槍、
空氣槍或第四條第一項第一款所定其他可發射金屬或子彈具有殺
傷力之各式槍砲者，處無期徒刑或五年以上有期徒刑，併科新臺
幣一千萬元以下罰金。
未經許可，轉讓、出租或出借前項所列槍枝者，處五年以上有期
徒刑，併科新臺幣一千萬元以下罰金。
意圖供自己或他人犯罪之用，而犯前二項之罪者，處無期徒刑或
七年以上有期徒刑，併科新臺幣一千萬元以下罰金。
未經許可，持有、寄藏或意圖販賣而陳列第一項所列槍枝者，處
三年以上十年以下有期徒刑，併科新臺幣七百萬元以下罰金。
第一項至第三項之未遂犯罰之。
未經許可，持有、寄藏或意圖販賣而陳列第一項所列槍枝者，處
三年以上十年以下有期徒刑，併科新臺幣七百萬元以下罰金。
第一項至第三項之未遂犯罰之。
槍砲彈藥刀械管制條例第十二條
未經許可，製造、販賣或運輸子彈者，處一年以上七年以下有期
徒刑，併科新臺幣五百萬元以下罰金。
未經許可，轉讓、出租或出借子彈者，處六月以上五年以下有期
徒刑，併科新臺幣三百萬元以下罰金。
意圖供自己或他人犯罪之用，而犯前二項之罪者，處三年以上十
年以下有期徒刑，併科新臺幣七百萬元以下罰金。
未經許可，持有、寄藏或意圖販賣而陳列子彈者，處五年以下有
期徒刑，併科新臺幣三百萬元以下罰金。
第一項至第三項之未遂犯罰之。
刑法第三百零五條
以加害生命、身體、自由、名譽、財產之事，恐嚇他人致生危害
於安全者，處二年以下有期徒刑、拘役或三百元以下罰金。
刑法第三百零九條第一項
公然侮辱人者，處拘役或三百元以下罰金。


司法院資訊處製作；財團法人民間司法改革基金會備份。
